臺灣板橋地方法院刑事判決　　　　　　　96年度易字第3422號
公　訴　人　臺灣板橋地方法院檢察署檢察官
被　　　告　甲○○
上列被告因違反毒品危害防制條例案件，經檢察官提起公訴（96
年度毒偵字第7296號），被告於準備程序認罪，本院以簡式審判
程序判決如下：
    主  文
甲○○施用第二級毒品，處有期徒刑陸月，如易科罰金以新臺幣
壹仟元折算壹日。扣案之毒品甲基安非他命毛重貳點玖貳公克、
玖只殘渣袋內之甲基安非他命殘渣（量微無法秤重）均沒收銷燬
；盛裝上開毒品甲基安非他命之包裝袋壹只、殘渣袋玖只、吸食
器貳組、分裝杓貳支、分裝袋貳佰貳拾只均沒收。
    事實及理由
一、按除被告所犯為死刑、無期徒刑、最輕本刑為三年以上有期
    徒刑之罪或高等法院管轄第一審案件者外，於第一次審判期
    日前之準備程序進行中，被告先就被訴事實為有罪之陳述時
    ，審判長得告知被告簡式審判程序之旨，並聽取當事人、代
    理人、辯護人及輔佐人之意見後，裁定進行簡式審判程序，
    刑事訴訟法第273 條之1 第1 項定有明文。經核本件被告甲
    ○○所犯係死刑、無期徒刑、最輕本刑為三年以上有期徒刑
    以外之罪，其於準備程序中就被訴事實為有罪之陳述，經法
    官告知簡式審判程序之旨，並聽取公訴人、被告之意見後，
    本院爰依首揭規定，裁定進行簡式審判程序，合先敘明。
二、本件犯罪事實：
    甲○○前曾於民國94年間因施用毒品案件，經檢察官聲請本
    院裁定送觀察、勒戒後，認無繼續施用毒品傾向，於94年7
    月8 日執行完畢釋放，並經臺灣板橋地方法院檢察署檢察官
    以94年度核退毒偵字第830 號不起訴處分確定在案；其後又
    因於95年10月7 日再犯施用毒品案件，經本院以96年度簡上
    字第104 號判處有期徒刑三月確定（其後經減刑為一月又十
    五日）；復因於95年11月9 日又犯施用毒品案件，經本院以
    96年度簡字第4810號判處有期徒刑四月確定（其後經減刑為
    二月，與上開減刑一月又十五日及另犯贓物案件減刑之有期
    徒刑一月又十五日，更定應執行刑四月，尚未執行）；之後
    又因於96年1 月6 日再犯施用毒品案件，經本院以96年度簡
    字第4912號判處有期徒刑四月，減為有期徒刑二月確定（尚
    未執行）；嗣又因於96年5 月4 日再犯施用毒品案件，經本
    院以96年度易字第1642號判處有期徒刑四月確定（亦尚未執
    行）。詎其猶不知悔改，於上開觀察、勒戒執行完畢後五年
    內，復基於施用毒品之犯意，於96年6 月7 日凌晨某時，在
    桃園縣桃園市某汽車旅館內，施用第二級毒品甲基安非他命
    1 次。嗣其於同日下午3 時30分許（起訴書誤載為「5 時30
    分許」），在臺北縣中和市○○路○ 段與建一路口停車場內
    ，為警查獲，自其身上扣得其所有供施用之毒品甲基安非他
    命1 包（毛重2.92公克），復經其帶同警方至其臺北縣中和
    市○○路○ 段369 號11樓1106室住處，扣得其所有供施用毒
    品使用之殘渣袋9 只（內含毒品甲基安非他命殘渣，量微無
    法秤重）、吸食器2 組、分裝杓2 支、分裝袋223 只等物，
    經警採尿送驗後，並驗有甲基安非他命陽性反應，因而查悉
    上情。案經臺北市政府警察局大安分局移送臺灣板橋地方法
    院檢察署檢察官偵查起訴。
三、本件證據：
    (一)被告於審理時之自白。
    (二)卷附之臺北市政府警察局大安分局搜索、扣押筆錄、查獲
      毒品初步鑑驗報告單、臺灣尖端先進生技醫藥股份有限公
      司出具之驗尿報告、臺灣高等法院被告前案紀錄表等可稽
      。
    (三)扣案之毒品甲基安非他命1 包（毛重2.92公克）、殘渣袋
      9 只（內含毒品甲基安非他命殘渣，量微無法秤重）、吸
      食器2 組、分裝杓2 支、分裝袋223 只等物可證。
四、核被告所為，係犯毒品危害防制條例第10條第2 項之施用第
    二級毒品罪。其施用毒品前之持有行為，應為其後施用行為
    所吸收，不另論罪。爰審酌被告之素行、再犯施用毒品情節
    、所生危害及犯罪後坦承之態度等一切情狀，量處如主文所
    示之刑，並諭知易科罰金之折算標準。扣案之毒品甲基安非
    他命毛重2.92公克、9 只殘渣袋內之毒品甲基安非他命殘渣
    （量微無法秤重），均係查獲之毒品，依毒品危害防制條例
    第18條第1 項前段規定，不問屬於犯人與否，應予沒收銷燬
    ；扣案之盛裝上開毒品甲基安非他命之包裝袋1 只、殘渣袋
    9 只、吸食器2 組、分裝杓2 支、分裝袋223 只等物，則係
    被告所有供施用毒品犯罪所用之物，業據被告供明在卷，惟
    非屬「專供施用毒品之器具」，另依刑法第38條第1 項第2
    款規定，併予宣告沒收。
五、依刑事訴訟法第273 條之1 第1 項、299 條第1 項前段、第
    310 條之2 、第454 條，毒品危害防制條例第10條第2 項、
    第23條第2 項、第18條第1 項前段，刑法第11條前段、第41
    條第1 項前段、第38條第1 項第2 款，判決如主文。
六、如不服本判決，得自收受送達之日起10日內向本院提出上訴
    狀（須附繕本）。
本案經檢察官靳開聖到庭執行職務
中　　華　　民　　國　　96　　年　　12　　月　　31　　日
                      刑事第三庭  法　官  彭  全  曄
以上正本證明與原本無異
                                  書記官  吳  詩  琳
中　　華　　民　　國　　96　　年　　12　　月　　31　　日
附錄本案論罪科刑法條全文：
毒品危害防制條例第10條
施用第一級毒品者，處 6 月以上 5 年以下有期徒刑。
施用第二級毒品者，處 3 年以下有期徒刑。
